臺灣桃園地方法院民事判決
110年度消字第9號
原      告  戴連祥  
被      告  遠傳電信股份有限公司

法定代理人  徐旭東  
訴訟代理人  黃珮珍  
上列當事人間請求侵權行為損害賠償事件，本院於民國111年3月
28日言詞辯論終結，判決如下：
    主      文
原告之訴駁回。
訴訟費用由原告負擔。
    事實及理由
一、原告主張：原告於民國110年6月10日向被告申辦三個門號及
    平板電腦，合約各一年，開通後發現三個平板電腦過熱，與
    被告客服人員接洽過程中，被告店長叫原告返還平板電腦，
    還給原告款項等語，被告違反消費者保護法第12條誠信原則
    及平等互惠原則，業已違約，侵害消費者權利。原告向國家
    通訊傳播委員會投訴，並依消費者保護法申訴，然被告未妥
    適處理，爰依消費者保護法第51條規定，請求被告賠償，並
    聲明：被告應給付原告新臺幣558,800元等語。
二、被告則以：被告無原告所述客服人員對原告不禮貌之行為，
    相關服務程序皆依公司規定及常規處理，亦無要求原告繳回
    平板電腦，僅係針對原告主張平板電腦過熱，提供三種方案
    供原告選擇，包含轉送保固廠商檢測維修、直接更換新品、
    歸還平板電腦後取消合約，惟原告皆表示難以接受提議之方
    案。原告不願繳回平板電腦後，被告仍繼續依約履行，提供
    通訊服務，直至110年11月23日因原告欠繳多期電信費用才
    依約停止提供電信服務等詞，資為抗辯，並答辯聲明：原告
    之訴駁回。
三、定型化契約中之條款違反誠信原則，對消費者顯失公平者，
    無效。定型化契約中之條款有下列情形之一者，推定其顯失
    公平：一、違反平等互惠原則者。二、條款與其所排除不予
    適用之任意規定之立法意旨顯相矛盾者。三、契約之主要權
    利或義務，因受條款之限制，致契約之目的難以達成者。依
    本法所提之訴訟，因企業經營者之故意所致之損害，消費者
    得請求損害額五倍以下之懲罰性賠償金；但因重大過失所致
    之損害，得請求三倍以下之懲罰性賠償金，因過失所致之損
    害，得請求損害額一倍以下之懲罰性賠償金。消費者保護法
    第12條第1項、第2項及第51條分別定有明文。又當事人主張
    有利於己之事實者，就其事實有舉證之責任，民事訴訟法第
    277條本文亦有明定。民事訴訟如係由原告主張權利者，應
    先由原告負舉證之責，若原告先不能舉證，以證實自己主張
    之事實為真實，則被告就其抗辯事實即令不能舉證，或其所
    舉證據尚有疵累，亦應駁回原告之請求。
四、經查，原告前揭主張被告違約等情，並提出行動寬頻業務服
    務申請書、國家通訊傳播委員會函、桃園市政府函、桃園市
    政府經濟發展局函、被告函等影本為證，惟被告以前詞辯稱
    所指退還平板電腦僅係針對原告主張平板電腦過熱提供原告
    選擇之方案，原告拒絕後仍依約提供通訊服務，否認有違約
    之情事。原告對於被告否認違約所辯原告不願繳回平板電腦
    後仍繼續提供通訊服務之情，亦不爭執，復未舉證證明被告
    違反兩造契約中何條項之約定，亦未具體指明兩造契約中之
    何條款違反誠信原則而無效或違反平等互惠原則而依前揭消
    費者保護法規定推定顯失公平。依上開規定及說明，原告主
    張被告違反消費者保護法第12條誠信原則及平等互惠原則並
    已違約，尚難信為真實。從而，原告依消費者保護法第51條
    規定，請求被告給付賠償金，為無理由，應予駁回。
五、本件事證已臻明確，兩造其餘攻擊防禦方法及證據，經斟酌
    後均不足以影響本判決結果，爰不一一論述，附此敘明。
六、據上論結，本件原告之訴為無理由，依民事訴訟法第78條，
    判決如主文。
中　　華　　民　　國　　111 　年　　4 　　月　　18　　日
                  民事第二庭  法　官　謝宜伶 
正本係照原本作成。
如對本判決上訴，須於判決送達後二十日內向本院提出上訴狀。
如委任律師提起上訴者，應一併繳納上訴審裁判費。
中　　華　　民　　國　　111 　年　　4 　　月　　20　　日
                              書記官  李仲旻